【裁判字號】    97,抗,60
【裁判日期】    970123
【裁判案由】    本票裁定
【裁判全文】
臺灣臺北地方法院民事裁定                97年度抗字第60號
抗  告  人  濠鉦實業有限公司
兼法定代理  戊○○
人
抗  告  人  丙○○
抗  告  人  甲○○
抗  告  人  乙○○
抗  告  人  丁○○
相  對  人  南山人壽保險股份有限公司
法定代理人  己○○
上列抗告人因本票裁定准許強制執行事件，對於中華民國96年12
月19日本院96年度票字第81518號裁定提起抗告，本院裁定如下
：
    主  文
抗告駁回。
抗告費用新台幣壹仟元由抗告人連帶負擔。
    理  由
一、按執票人向本票發票人行使追索權時，得聲請法院裁定後強
    制執行，票據法第123條定有明文。次按本票執票人，依票
    據法第123條規定，聲請法院裁定許可對發票強制執行，係
    屬非訟事件，此項聲請之裁定，及抗告法院之裁定，僅依非
    訟事件程序，以審查強制執行許可與否，並無確定實體上法
    律關係存否之效力，如發票人就票據債務之存否有爭執時，
    應由發票人提起確認之訴，以資解決，最高法院57年台抗字
    第76號判例參照。
二、本件抗告意旨略以：抗告人丁○○、乙○○並未與其他抗告
    人共同簽發本票予相對人，今相對人卻以抗告人共同簽發本
    票為由聲請本票裁定，鈞院未查明而逕行裁定本票准許強制
    執行，有違抗告人權益，為此提起本件抗告云云等語。
三、經查，相對人主張其執有抗告人於94年12月1日共同簽發之
    本票1紙，票面金額為新台幣（下同）295萬元，付款地在台
    北，利息按年息20%計算，免除作成拒絕證書，到期日未載
    ，詎經相對人於96年11月13日提示僅支付其中部分外，其餘
    189萬2,117元未付，為此聲請原法院裁定准予強制執行等情
    ，業據其提出與所述相符之本票為證，原裁定予以准許，於
    形式上審查，尚無不合。抗告人吳天明、乙○○辯稱未在系
    爭本票擔任共同發票人等語，此為實體法上之爭執，揆諸上
    開說明，非本件非訟程序所得加以審究，應由抗告人另提起
    確認債權不存在之訴為之，從而，抗告意旨指摘原裁定不當
    ，求予廢棄，為無理由，應予駁回。
四、據上論結，本件抗告為無理由，爰依非訟事件法第21條第2
    項、第24條第1項、第46條、民事訴訟法第495條之1第1項、
    第449條第1項、第85條第2項，裁定如主文。
中    華    民    國    97    年    1     月    23    日
                  民事第五庭    審判長  翁昭蓉
                                法  官  林妙黛
                                法  官  蔡如琪
以上正本係照原本作成
本裁定除以適用法規顯有錯誤為理由，並經本院許可外，不得再
抗告。如提起再抗告，應於收受後10日內委任律師為訴訟代理人
向本院提出再抗告狀。並繳納再抗告費新台幣1,000元。
中    華    民    國    97    年    1     月    23    日
                                書記官  林孔華


司法院資訊處製作；財團法人民間司法改革基金會備份。
